【裁判字號】    97,上訴,5055
【裁判日期】    980122
【裁判案由】    偽造有價證券等
【裁判全文】
臺灣高等法院刑事判決                97年度上訴字第5055號
上  訴  人  臺灣板橋地方法院檢察署檢察官
被      告  乙○○
指定辯護人  本院公設辯護人甲○○
上列上訴人因被告偽造有價證券等案件，不服臺灣板橋地方法院
97年度訴字第2024號，中華民國97年8月27日第一審判決（起訴
案號：臺灣板橋地方法院檢察署97年度偵字第3312號），提起上
訴，本院判決如下：
    主  文
上訴駁回。
    事實及理由
一、本案經本院審理結果，認第一審以被告乙○○犯刑法第201
    條第1項之偽造有價證卷等罪，判處有期徒刑1年6月，減為
    有期徒刑9月。認事用法及量刑均無不當，應予維持，並引
    用第一審判決書記載之事實、證據及理由（如附件）。
二、公訴人上訴意旨略以：被告係犯刑法第201條第1項之偽造有
    價證卷罪外，另觸犯行使偽造私文書、詐欺取財罪，雖因競
    合關係而不另論，究與單純僅犯刑法第201條第1項之罪不同
    。且被告並非完全坦承犯行，仍辯稱並無詐欺銀行，犯後態
    度難認為良好，原審僅判處有期徒刑1年6月，顯有量刑過輕
    之違誤云云。
三、惟按一行為觸犯數罪名者，從一重處斷，刑法第55條前段定
    有明文。立法理由，乃因想像競合犯，係行為人以一個意思
    決定發為一個行為，而侵害數個相同或不同之法益，具備數
    個犯罪構成要件，成立數個罪名，僅依競合數罪之重罪處斷
    已足。既稱從一重處斷，自係就競合之數罪中，從重罪之罪
    名處斷，量刑時自僅就該重罪法定刑範圍內審酌，無考量其
    餘競合之輕罪之必要。又被告固否認有詐欺犯行，然係供稱
    ：我沒有詐騙銀行的意思，因我目前都有每期繳款，且銀行
    不准我將借款人名義改回來，其餘犯行我都承認云云 (原審
    卷第56頁)，足認其係主觀上認為有按期還款，即未涉詐欺
    取財，此乃法律認知之錯誤，非否認冒名借貸之事實。且本
    件被告冒名貸款之動機，係基於幫其母繳會錢，一時情急，
    犯後迄今均有按銀行要求，分期償還借款，有所提存摺影本
    乙份在卷可佐 (本院卷第34頁至38頁)。原審審酌被告犯罪
    之動機、目的，及犯後坦承大部分犯行，至今仍分期還款等
    情，量處有期徒刑1年6月，已詳述其理由，乃裁量之適正行
    使，尚符罪刑相當原則。上訴意旨指摘原審量刑過輕，核無
    理由，應予駁回。
據上論結，應依刑事訴訟法第373條、第368條，判決如主文。
本案經檢察官曾俊哲到庭執行職務。
中    華    民    國    98    年    1    月    22   日
                  刑事第十七庭  審判長法  官  趙功恆
                                      法  官  高明哲
                                      法  官  陳世宗
以上正本證明與原本無異。
如不服本判決，應於收受送達後10日內向本院提出上訴書狀，其
未敘述上訴之理由者並得於提起上訴後10日內向本院補提理由書
（均須按他造當事人之人數附繕本）「切勿逕送上級法院」。
                                      書記官  魏汝萍
中    華    民    國    98    年    1     月    22    日


司法院資訊處製作；財團法人民間司法改革基金會備份。
